臺灣高等法院臺中分院刑事判決　　　　　　　　　　九十一年度上易字第二三七號
　 上　訴　人
　 即　被　告　 丙○○
　　被　　　告　乙○○
右上訴人因偽造文書案件，不服臺灣彰化地方法院九十年度易字第三六二號中華民國
九十年十一月八日第一審判決（起訴案號：臺灣彰化地方法院檢察署八十八年度偵字
第五二九號、九十年度偵字第七○九號），提起上訴，本院判決如左：
    主      文
上訴駁回。
    事實及理由
一、本案經本院審理結果，認第一審判決認事用法及量刑均無不當，應予維持，並引
    用第一審判決書記載之事實、證據及理由（如附件）。被告二人雖猶否認有偽造
    文書犯行，被告丙○○辯稱：伊根本不知情其父乙○○前去申請補發書狀之事云
    云，被告乙○○則辯稱：因前開權狀係伊保管，而伊發現前開所有權狀不見，以
    為業已遺失，故方前去申請補發權狀，伊並非有意為偽造文書之犯行云云。惟本
    件被告丙○○係坐落彰化縣埤頭鄉○○段第四十二地號土地，應有部分四十八之
    一之所有人，其父乙○○則係該地之實際管理人，伊二人不甘丙○○前妻陳麗雪
    （通緝中）將該土地（應有部分四十八之一）之所有權狀交付丁○○作為積欠債
    務之擔保品，竟明知該權狀並未滅失，而由乙○○於民國八十七年十月二十六日
    ，持丙○○所有之身分證、印鑑章等證件，至彰化縣北斗鎮地政事務所，申請書
    狀補發，因而使承辦公務員陷於錯誤，將上開不實事項登載於其職務所掌之土地
    登記簿上，足以生損害於該事務所業務管理之正確性及丁○○之情事，業經原審
    認定事實甚為明確，且查右揭事實，並據告訴人於本院指訴甚詳，而被告丙○○
    於本院自承八十七年間大概知伊妻外面借款之事後，伊父親找不該權狀有問伊云
    云，則揆之常情，縱如被告丙○○所辯，其所有上開權狀及印章等物放置由其父
    乙○○保管之情事屬實，惟被告丙○○業已成年，並娶妻生子而有事業，對於上
    開權狀遺失要再行申請補發，並使用該重要文件如印章鑑、身份證等，若非其父
    即被告乙○○經其同意始前去申請權狀補發，其父即被告乙○○焉有已告知被告
    丙○○遺失情事未經同意任意取之使用申請補發之理。是被告丙○○所辯不知情
    云云，顯違常理，難以採信，又被告持向該地政事務所申請書狀補發，因而使該
    地政事務所將不實之事項，登載於其職務所掌之公文書即土地登記簿上，足以生
    損害於該事務所業務管理之正確性及丁○○。被告所辯渠等所為不生損害於他人
    云云，應係諉卸之詞，不足採信。被告犯行堪以認定，被告上訴意旨仍執前詞，
    否認犯罪，指摘原判決不當，為無理由，應予駁回。又被告乙○○經合法傳喚，
    無正當理由未到庭，爰不待其陳述，逕為判決。
二、據上論斷，應依刑事訴訟法第三百七十三條、第三百六十八條、第三百七十一條
    判決如主文。
本案經檢察官甲○○到庭執行職務。
中      華      民      國      九十一  年      三      月      十二    日
                                臺灣高等法院臺中分院刑事第一庭
                                      審判長法  官　陳　紀  綱
                                            法  官　陳　登　源
                                            法　官  蕭  錦  鍾
右正本證明與原本無異。
不得上訴。
                                            書記官  蘇  昭  文
中      華      民      國      九十一  年      三      月      十二    日
                                                                        Ａ
